臺灣高等法院臺中分院刑事判決　　　　　　　　　　　九十一年度上訴字第五五號
　　上　訴　人
　　即　被　告　甲○○
右上訴人因竊盜案件，不服臺灣台中地方法院九十年度訴字第一八八二號中華民國
九十年十一月八日第一審判決（起訴案號：臺灣台中地方法院檢察署九十年度毒偵字
第三０三七號、九十年偵字第一０三四五號、第一一０六一號及移送併辦：九十年度
偵字第八七一三號），提起上訴，本院判決如左：
    主      文
原判決關於甲○○竊盜罪部分撤銷。
甲○○被訴竊盜罪部分無罪。
    理      由
一、公訴意旨略以：甲○○曾因竊盜案，經台灣台中地方法院於民國（下同）八十五
    年十月二十四日判處有期徒一年五月確定，甫於八十七年四月十二日執行完畢，
    仍不知悔改，與乙○○共同意圖為自己不法之所有，並基於犯意之聯絡，於九十
    年三月三十一日五時十五分許，由甲○○駕駛自用小用客車搭載乙○○行經台中
    縣大肚鄉○○路○段九十四號戊○之檳榔攤時，由甲○○留在車上把風接應，乙
    ○○則持客觀上足供為兇器使用之水果刀、起子、尖嘴鉗、萬能鑰匙、鉗子等物
    下車，甫於打破玻璃窗（毀損部分未據告訴）正欲著手竊取檳榔攤內香煙之際，
    為巡邏員警當場查獲而未遂，並在乙○○之身上扣得其所有供竊盜所用之棉布手
    套一付、塑膠手套一付、手電筒一支、萬能鑰匙一支、起子三支、水果刀一支、
    尖嘴鉗一支、鉗子一支；並循線在附近約三十公尺處逮捕甲○○，因認被告甲○
    ○涉有刑法第三百二十一條第一項第三款、第二項攜帶兇器竊盜未遂罪嫌。
二、公訴人認被告甲○○涉有右開竊盜犯行，係以被害人之指訴及扣案之棉布手套一
    付、塑膠手套一付、手電筒一支、萬能鑰匙一支、起子三支、水果刀一支、萬能
    手一支、尖嘴鉗、鉗子二支等為其依據，但查訊之被告甲○○堅決否認有何行竊
    之犯行，辯稱：伊當時在車上睡覺，並不知道乙○○下車行竊亦無替其把風之意
    等語；其於警訊時雖曾供稱：「當時我與乙○○共乘一部汽車，我駕駛開車經過
    前述地點時，乙○○提議要去該址檳榔攤偷香煙」等語（見偵查卷九十年度偵字
    第一一○六一號第二十頁警訊筆錄），但其又接續說明；「我跟他說如果要去，
    他自己去，於是他去偷竊，我則開車停在前述遊園路二段七四巷口在車內睡覺等
    他，直到警方將我叫醒盤查」（同前卷第二十頁）；警員即證人晉士弘又證稱：
    我與丙○○一起去現場，發現被告乙○○戴手套躲在檳榔攤旁的暗處，．．．並
    附近旁的巷內有一部車併排車且未開車燈，被告甲○○在車上，座椅有放平人躺
    著（原審第一四０頁）；可見被告甲○○供稱伊當時在車內睡覺一節並非無據，
    是被告甲○○在乙○○向其表示意欲行竊時，既已當場表明不欲同行，若其確有
    共同行竊之犯意聯絡並負責把風，則何以於警察前來時仍在車內睡覺？此與常情
    顯有不符；至其於偵查中所稱：「我用機（？）車載乙○○到現場，我也知道他
    要偷東西，但我沒有下手偷，只是在路邊等他而已」等語（見偵查卷九十年度核
    退字第七○一號第十二頁背面）；被告乙○○於偵查中亦雖供稱：「（是否於今
    天凌晨在遊園路的檳榔攤竊取東西時被查獲？）是的，是甲○○載我去偷的」等
    語（見偵查卷九十年度核退字第七○一號第十七頁）；但被告乙○○於原審即供
    稱：「是我一個人偷的，我下車時告訴我表哥（甲○○）說我要去買東西，他當
    時在車上睡覺」云云，被告甲○○則供稱：「我當時路過（檳榔攤）因肚子痛要
    拉肚子，我就下車到附近巷口大便，等我回來車上就未看見被告乙○○，我就在
    車上睡覺‧‧‧‧我不知道乙○○要去偷東西」，雖其二人就當時係何人先下車
    ？下車時有無告知做何事？彼此供述不一，但均一致否認被告甲○○有參與行竊
    ；被告甲○○並堅稱伊躺在車上，根本看不到檳榔攤，不可能把風；證人即查獲
    員警晉士弘於原審亦結證稱：當時被告甲○○在車內，車子停放在離現場約三十
    公尺左右，另一證人即員警丙○○更進一步證實：被告甲○○在警訊也是說他不
    知道，他說當時在車上睡覺，偷是乙○○偷的，現場查獲被告甲○○的位置應該
    看不到檳榔攤，因乙○○偷的地方是在騎樓下，旁邊還有幾棟房子，騎樓也有擺
    東西，視線受阻應該看不到（本院卷第四十六頁）；從而被告甲○○當時與另一
    被告乙○○如有共同竊盜之犯意聯絡，衡情自應在視線可及之處等候，否則如何
    通風報信及接應？而被告甲○○縱使得悉乙○○想要行竊，但乙○○為一獨立之
    行為個體，其欲為何事，被告甲○○在法律上並無禁止其發生之不作為義務，其
    消極不加聞問，更難認與竊盜之積極作為同視，從而本件現存之積極證據，既不
    能證明被告甲○○有參與行竊，而只能證明被害人有失竊財物，自不能作為被告
    甲○○有行竊之不利憑據，縱被告甲○○與乙○○所辯在細節上尚有可疑，亦不
    能因之率然推論被告甲○○為此部分竊盜罪共犯，其犯罪證據仍有不足，原審就
    此部分遽為被告甲○○有罪之判決並予以論罪科刑，自有未洽，被告上訴意旨指
    摘及此核屬有據，爰將原判決關於被告甲○○被訴竊盜部分予以撤銷並為無罪之
    諭知，以免冤抑。
據上論結，應依刑事訴訟法第三百六十九條第一項前段、第三百六十四條、第三百零
一條第一項前段，判決如主文。
本案經檢察官丁○○到庭執行職務。
中      華      民      國　    九十一     年     二      月   二十一 　日
                                臺灣高等法院臺中分院刑事第七庭
                                      審判長法　官　林　榮　龍
                                            法  官　江　錫　麟
                                            法　官  謝  說  容
右正本證明與原本無異。
不得上訴。
                                            書記官  金  珍  華
中      華      民      國　    九十一     年     二      月   二十五 　日
                                                                Ｒ
